【裁判字號】    96,破,53
【裁判日期】    970430
【裁判案由】    宣告破產
【裁判全文】
臺灣士林地方法院民事裁定                96年度破字第53號
聲  請  人  城中泰股份有限公司
法定代理人  甲○○
代  理  人  洪維煌律師
上列聲請人聲請破產事件，本院裁定如下：
    主    文
聲請駁回。
程序費用新臺幣伍仟元由聲請人負擔。
    理    由
一、聲請意旨略以：聲請人係以建築為主要業務，本需相當資金
    作為支持，惟因營業萎縮，股東及債權人皆不願續予支持營
    運，且現有資產已不足以清償所負債務，就如何變賣資產清
    償債務乙事，於股東及債權人間毫無共識，經召集董事會與
    股東會決議後，決定採取宣告破產之方式處理，以了結全部
    債務。又聲請人目前資產包括銀行存款總額為新臺幣（下同
    ）1088萬6374元，銀行定期存單總額850 萬元，基金總餘額
    6000萬元，不動產即坐落臺中市○○區○○段494 地號土地
    市場估價1325萬7000元，臺北縣新莊市○○路129 號1 、2
    樓及地下層建物所有權及坐落基地應有部分權利市場估價1
    億8925萬8000元；即資產總額為2 億8190萬1374元。而債務
    則包括債權人戊○○、庚○○、丙○○、丁○○、乙○○、
    己○○之借貸債務各5880萬7433元；即債務總額達3 億5284
    萬4598元。聲請人之負債確已大於資產，為徹底處理資產與
    負債情事，爰依法聲請宣告破產等語。
二、按破產，對債務人不能清償債務者宣告之，破產法第57條定
    有明文。惟所謂「不能清償債務」，則係指應即時清償之債
    務，客觀上不論以正當之財產、勞務、信用，均無法繼續清
    償者，始足當之。
三、經查，依聲請人檢具存摺、定期存款存單、基金對帳明細及
    不動產估價報告書所陳報之資產現況及本院依職權查調聲請
    人稅務電子閘門財產所得調件明細表所示：聲請人之現金存
    款為1088萬7224元，加計基金信託現值6094萬4731元，總額
    即達7183萬1955元；而聲請人名下不動產即坐落臺中市○○
    區○○段494 號土地所有權全部之市價估計為1325萬7000元
    ；坐落臺北縣新莊市○○段935 地號土地應有部分12540/10
    0000及其上建號5139建物（門牌號碼臺北縣新莊市○○路12
    9 號）應有部分5400/10000、建號5140建物（門牌號碼臺北
    縣新莊市○○路129 地下一層）應有部分全部之市價估計為
    1 億8925萬8000元。是聲請人合計資產現值為2 億8284萬61
    05元，固較聲請人所陳報之借貸債務3 億5284萬4598元為低
    。然如前所述，聲請人之流動資金即高達數千萬元；且其所
    有上開不動產均未設定抵押權，亦無其他限制登記；而坐落
    臺北縣新莊市○○路之建物一樓及二樓尚出租中，其一樓租
    金評估年淨收益可達752 萬1444元、二樓租金年淨收益達31
    8 萬4413元、地下一層租金年淨收益為80萬4581元各節，亦
    有不動產估價報告書及所附土地及建物登記謄本在卷可稽。
    再依聲請人所提出卷附資產負債表及損益表顯示，聲請人96
    年度之營業純益尚有153 萬7251元，純益率為21.28 ％之情
    ，並參酌臺北市稅捐稽徵處大同分處函復：聲請人迄今並無
    任何欠稅紀錄等情，有該分處96年11月7 日北市稽大同丙字
    第09630911200 號函文乙紙在卷可稽。則以聲請人公司營運
    、現有資產、及其名下所有上開不動產之市值上達2 億之資
    產狀況以觀，聲請人應非不得以其正當財產、營收所得，及
    以信用或不動產抵押貸款之方式向金融機關或第三人取得高
    額資金之方式償還債務。則聲請人僅以其現有資產低於負債
    ，即主張有不能清償債務之情形，自未能採取。
四、況查，聲請人就所陳報之債務，固提出本票影本6 紙為證；
    所提出聲請人93年度、94年度及95年度財務報表暨會計師查
    核報告書中，亦列載有與債權人庚○○、戊○○、丙○○、
    己○○、乙○○、丁○○之資金融通狀況。然上開債權人均
    為聲請人之股東，所列報債務，均屬聲請人與股東間之往來
    乙節，亦經記載於上開會計師查核報告書內甚明。而聲請人
    之股東即債權人戊○○、丁○○及丙○○則到庭陳稱：「（
    問：你們債權人也是股東，為何聲請破產？）我們擔心有其
    他債權人，想透過破產程序找他們出來」云云（見本院96年
    12月4 日訊問筆錄），益證聲請人聲請宣告破產，並非因對
    債務人有不能清償之情事。且就聲請人現有資產之處置及與
    股東間單純資金往來之債權債務，實應透過公司解散及清算
    程序進行包括了結現務、收取債權、清償債務、分派盈餘或
    虧損、分派賸餘財產等事務；尚無進行破產程序之必要，亦
    堪予認定。
五、綜上，本院認以聲請人之現有資產、營收及信用狀況，聲請
    人尚無不能清償債務之情事，亦無宣告破產之必要。從而，
    聲請人聲請宣告破產，於法尚有未合，自不應准許。
六、依破產法第5 條、民事訴訟法第95條、第78條裁定如主文。
中    華    民    國    97    年    4     月    30    日
                  民事第二庭  法  官  李瑜娟
以上正本證明與原本無異。
如對本裁定抗告，應於裁定送達後10日內向本院提出抗告狀。
中    華    民    國    97    年    5     月     5    日
                              書記官  李秀蘊


司法院資訊處製作；財團法人民間司法改革基金會備份。
